# 请教陈版：企业清算职工奖福基金的处理

提问人：rita0710 时间：2017-03-10 17:56:57
外商投资企业以前年度计提了一笔职工奖福基金，一直未使用，本年公司即将要进行清算 请问该笔职工奖福基金如何处理，可否作为离职补偿发放给员工？

回答人：chenyiwei
职工奖福基金在外商投资企业清算时如何处理的官方说法：
《关于外商投资企业清算期财政财务管理有关规定的通知》（（ 95 ）财工字第 222 号）： 　　四、清算企业的财产包括宣布清算时企业的全部财产以及验算期间取得的资产。 除国家另有规定外，以下三部分不属于清算财产（以下称三部分财产）： 1.企业结余的职工奖励和福利基金、中方职工住房周转金以及用这两项基金购建 的各项财产、设施； 2.企业结余的中方职工保险福利费； 3.企业结余的工会经费以及用工会经费购建的财产。 　　八、外商投资企业清算完毕，外商撤出股权，中方投资者对分得的剩余财产，应 根据不同的性质、形态和中方投资者的资金来源，进行相应的财务处理。其中第四条 所规定时三部分财产分别以下情况处理： （ 1 ）企业改由中方投资者继续经营的，三 部分财产继续留给企业使用，其中，企业结余的职工奖励和福利基金及用这项基金购 建的各项财产并入公益金；结余的中方职工保险福利费并入应付职工福利费；结余的 住房周转金及用这项资金购建的财产，并入住房周转金；结余的工会经费及用工会经 费购建的财产转入新企业的工会帐户中。 （ 2 ）企业解散时，中方投资者有两家或两 家以上，其中一家或两家拟撤出股权，三部分财产应主要留在中方职工所在的企业按 规定使用，具体分配比例，由各中方投资者协商确定。 （ 3 ）外资企业终止，三部分 财产交给接收单位按规定使用。
《财政部关于加强和改进外商投资企业提缴使用涉及中方职工权益资金管理的通知》（财外字〔 1999 〕 735 号）：
七、企业清算时，涉及中方职工权益的各项资金以及用该项资金购置的各项财产、 设施的处理，按照财政部《关于外商投资企业清算期财政财务管理有关规定的通知》 (财工字〔 1995 〕 222 号) 的规定执行。外商投资企业清算时，不属于清算财产的三部 分财产无法交给接受单位的，应上缴当地财政部门。

提问人：1445343 时间：2017-11-29 11:42:04
请问陈老师，那改由中方投资者继续经营，后期该企业注销的话，那这笔大额的奖福基金应做如何处理妥当，是否应转入母公司？

回答人：chenyiwei
也可以留在股东变更后的内资企业。

提问人：呼叫帮助 时间：2017-12-29 10:01:50
陈版，《财政部关于加强和改进外商投资企业提缴使用涉及中方职工权益资金管理的通知》（财外字〔 1999 〕 735 号）文还在执行吗？

回答人：chenyiwei
目前没有查到此文作废的记录。